# 关于对投资基金合伙企业投资的会计问题

提问人：hping 时间：2012-01-11 11:23:48
A公司与其他公司共同出资组建了“投资管理基金管理有限公司B”，A占B的股权为41%，另有一家H占10%的公司的法定代表人是A公司母公司的法定代表人。 B作为普通合伙人与A（有限合伙人）及其他人（有限合伙人）成立了“股权投资基金合伙企业（有限合伙）C”。A在资金募集中占到80%的份额。 问题： 1 、A公司对B公司的长期股权投资采用权益法核算可以吗？还是要考虑H公司的关联关系，而对B合并报表（实际上是有控制的）。 2 、A公司对C合伙企业的投资怎么核算？ 3 、B公司对C合伙企业的投资怎么核算？ 有相关的制度规定吗？请各位指教！

回答人：chenyiwei
没有专门针对被投资企业为合伙企业情况下的投资核算规定，但仍须按照一般的原理考虑是否存在控制、共同控制或者重大影响。这种基金在很多情况下属于SPE，对于此类基金是否具有控制权或者重大影响，可参照讲解“合并报表”一章中关于对特殊目的主体控制权考虑的相关因素予以评价，关注对该基金的募集、投资决策等事项的决定权或者参与权，以及该基金的盈亏承担、损益归属等因素。
另外，基金管理公司和基金是两个独立主体，对这两个主体的控制权问题要分别考虑。由于A在基金中占了 80 ％份额，如果没有特殊约定，则该基金运作的绝大部分剩余风险和报酬将归属于A，在此情况下A对C有可能具有控制权（尽管其可能只是有限合伙人）。由于合伙企业的组织形式较为灵活，因此在判断控制权或者影响力方面需重点关注合伙协议、章程等契约因素，权益比例不是决定性的因素。